---
title: "Anova_Regresión"
author: "Barbagelata, Camila Inés"
date: "`r format(Sys.time(), '%d-%m-%Y')`"
output:
  html_document:
    toc: true
    toc_float: true
---

```{r setup, include=FALSE, echo=FALSE}
knitr::opts_chunk$set(echo = TRUE, message=FALSE, warning=FALSE)
```

 
```{r, echo=FALSE}
library(tidyverse)
library(ggpubr)
library(rstatix)
library(plyr)
library(dplyr)
library(kableExtra)
library(apa)
library(apaTables)
library(olsrr) 
library(gridExtra)
library(purrr)
library(tibble)
library(nortest)
library(goftest)
library(haven)
library(oddsratio)
library(MASS)
pacman::p_load(pastecs,summarytools,RCurl,reshape2,pracma,raster, gmodels,DescTools, reshape2, Hmisc, fastDummies)
```


* A lo largo del documento se presenta la resolución de los tres ejercicios.

---

## Ejercicio 1. ANOVA  | Analisis de la Varianza

Corroborar si existen diferencias estadísticamente significativas debidas al tipo de harina utilizada, al nivel de endulzamiento y analizar la interacción   entre ambos factores.

Creacion de la base de datos (con variables factor)
```{r, echo=true}
azucar<-  factor(gl(4, 2, label=c("0", "50", "75", "100")))
harina <- rep (seq(1,2),12)
harina <- factor(harina, labels= c("General","Tortas"))
densidad <- c(0.9,0.91,0.86,0.88,0.93,0.86,0.79,0.86,0.87,0.9,0.89,0.82,0.88,0.85,0.82,0.85,0.9,0.8,0.91,0.83,0.87,0.8,0.8,0.85)
BasePasteles<- data.frame(azucar, harina, densidad)
BasePasteles
```
---

### Resolución

Dado que se desea analizar los efectos de dos factores distintos, que son el tipo de harina y el porcentaje de endulzamiento, sobre los atributos físicos de la torta, debemos aplicar el **metodo de analisis de varianza de dos factores**. 

Para su aplicacion resulta indispensable realizar un analisis descriptivo de los datos y el chequeo de los supuestos. 

A. Analisis descriptivo: Armado de tablas con resumenes estadisticos. 
```{r}
BasePasteles %>% group_by(azucar, harina) %>% get_summary_stats(densidad,type="mean_sd")
```
Observamos que las medias de densidad se asemejan entre los distintos grupos definidos por las dos variables factor, y aumenta en aquellas tortas con relizadas con una menor concentracion de azucar. 
Al observar los valores sd, notamos que las tortas realizadas con una concentracion de azucar al 100 tienen mayor homogeneidad. 

B. Chequeo de los requisitos  

* Testeo de normalidad de las variables
```{r testeo de normalidad, echo=TRUE}
BasePasteles %>% group_by(harina, azucar) %>% shapiro_test(densidad)
```
Teniendo en cuenta que nuestra hipotesis nula es que los datos se distribuyen normalmente (H1= los datos no se distribuyen normalmente), se concluye que:

Los datos se distribuyen normalmente con excepcion del grupo definido por una concentracion 0 de azucar y con harina general y, aquellos grupos con 100 de azucar y harina de tortas. En estos dos grupos el valor de p es menor al nivel de significancia razonable (0,05). 

Dado que en la mayoria de los casos este supuesto de normalidad se cumple y teniendo en cuenta que no es un requisito muy estricto para realizar anova de dos factores, procedemos con el analisis.

* Testeo de homocedasticidad de varianzas
```{r}
BasePasteles %>% levene_test(densidad~ azucar*harina)
```
Nuestra hipotesis nula es que las varianzas son iguales (homocedasticidad), caso contrario las varianzas no son iguales (h1). 

A partir de los resultados (p = 0.88, por ende p>alfa) no rechazo Ho. Hay homocedasticidad, las varianzas son iguales para el nivel de significancia establecido. 

Una vez chequeados estos dos supuestos (normalidad y homocedasticidad), realizamos el analisis de varianza de dos factores. 

C. Prueba de interaccion entre los dos factores

```{r ANOVA DE DOS FACTORES SIN INTERACCION}
SinInteraccion <- aov(densidad ~ azucar+harina, data=BasePasteles)
summary(SinInteraccion)
```
A partir de los resultados (P>α) en ambas variables factor, concluimos que no existe diferencia significativa entre las medias de las densidades de las tortas en ninguno de los grupos definidos. 

```{r ANOVA DE DOS FACTORES CON INTERACCION}
ConInteraccion<- aov(densidad ~ azucar*harina, data=BasePasteles)
summary(ConInteraccion)
```

Dado que nuestra hipotesis nula (Ho) es que no existe interacción entre los dos factores, observando que P<α, se rechaza hipótesis nula. Se concluye que existe un efecto de interacción entre los dos factores, esto significa que, en presencia de un factor, el otro se comporta de manera diferente.  

D. Graficos de medias

Para averiguar como se da la interaccion entre los factores, es decir, si la interaccion entre las dos variables tiene un efecto propio sobre el comportamiento de la variable dependiente o no.Para oberservar de que manera se da esta interaccion, realizamos un **grafico de interacción de medias** que en los casos de ausencia de interaccion se visualiza como dos rectas paralelos y si hay interaccion se entrecruzan: 

```{r grarico de interaccion}
with(BasePasteles, interaction.plot(azucar, harina, densidad, fun = mean, main = "Grafico de interaccion", xlab = "azúcar", ylab = "Densidad"))
```

La línea punteada corresponde a la harina general y la linea continua a la harina para tortas, en el eje horizontal encontramos las distintas concentracions de azucar y en el eje vertical las densidades. 


**Conclusion**: 
 * Existen diferencias debidas al tipo de harina utilizada, debidas al nivel de endulzamiento y debido a la interaccion entre los factores. 

 * Las tortas realizadas con harina general, su densidad aumenta pero cuando la concentracion de azucar supera el 75% cae marcadamente. En cambio, las tortas realizadas con harina para tortas se observa que la mayor densidad está dada por la menor concentración de azúcar reduciéndose a medida que ésta aumenta, volviendo a aumentar cuando se concentra al 100%. 

---    
